【裁判字號】    99,上易,1407
【裁判日期】    991029
【裁判案由】    竊盜
【裁判全文】
臺灣高等法院臺中分院刑事判決        99年度上易字第1407號
上  訴  人
即  被  告  甲○○
上列上訴人即被告因竊盜案件，不服臺灣臺中地方法院99年度易
字第2077號中華民國99年8月19日第一審判決（起訴案號：臺灣
臺中地方法院檢察署99年度偵緝字第974、975號），提起上訴，
本院判決如下：
    主  文
上訴駁回。
    理  由
一、依刑事訴訟法第350條、第361條、第362條、第367條規定，
    不服地方法院之第一審判決而上訴者，須提出上訴書狀，並
    應敘述具體理由，為上訴必備之程式；其所提出之書狀未敘
    述上訴理由，或僅曾以言詞陳述上訴理由者，均應於上訴期
    間屆滿後二十日內補提理由書於第一審法院。第一審法院經
    形式審查，認逾期未補提上訴理由者，應定期間先命補正；
    逾期未補正者，為上訴不合法律上之程式，應以裁定駁回。
    倘已提出上訴理由，但所提非屬具體理由者，則由第二審法
    院以上訴不合法律上之程式，判決駁回。而所謂具體理由，
    必係依據卷內既有訴訟資料或提出新事證，指摘或表明第一
    審判決有何採證認事、用法或量刑等足以影響判決本旨之不
    當或違法，而構成應予撤銷之具體事由，始克當之（例如：
    依憑證據法則具體指出所採證據何以不具證據能力，或依憑
    卷證資料，明確指出所為證據證明力之判斷如何違背經驗、
    論理法則）；倘僅泛言原判決認定事實錯誤、違背法令、量
    刑失之過重或輕縱，而未依上揭意旨指出具體事由，或形式
    上雖已指出具體事由，然該事由縱使屬實，亦不足以認為原
    判決有何不當或違法者（例如：對不具有調查必要性之證據
    ，法院未依聲請調查亦未說明理由，或援用證據不當，但除
    去該證據仍應為同一事實之認定），皆難謂係具體理由，俾
    與第二審上訴制度旨在請求第二審法院撤銷、變更第一審不
    當或違法之判決，以實現個案救濟之立法目的相契合，並節
    制濫行上訴（參最高法院97年度台上字第892號判決）。
二、本件上訴人即被告甲○○不服原審判決而提起上訴，其上訴
    意旨略以：伊有正常工作，不是以竊盜為常業，且伊於民國
    99年7月30日有會同員警至收購贓物店找贓物，伊於到案後
    都有自白，內心深感悔意，原審判決判處應執行有期徒刑3
    年6月及強制工作，明顯過重云云。
三、按量刑輕重係屬事實審法院得依職權自由裁量之事項，苟已
    斟酌刑法第57條各款所列情狀而未逾越法定刑度，不得遽指
    為違法（參最高法院72年度台上字第6696號、75年度台上字
    第7033號判例要旨），且在同一犯罪事實與情節，如別無其
    他加重或減輕之原因，下級審量定之刑，亦無過重或失輕之
    不當情形，則上級審法院對下級審法院之職權行使，原則上
    應予尊重（參最高法院85年度臺上字第2446號判決）。
四、查本件被告所犯刑法第321條第1項之加重竊盜罪，其法定刑
    為「6月以上，5年以下有期徒刑」。且被告於93年間因竊
    盜罪，經原審法院93年度沙簡字第690號案判處有期徒刑3月
    確定，並於94年7月7日縮刑期滿執行完畢，於96年間因兩
    次竊盜罪，經原審法院96年度中簡字第27853號案各判處有
    期徒刑3月確定，於97年間因竊盜罪，經原審法院97年度
    沙簡字第131號案判處拘役55日確定，於97年間因竊盜罪
    ，經原審法院99年度簡字第350號案判處有期徒刑4月確定，
    於99年間因竊盜罪，經原審法院99年度中簡字第1812號案
    判處有期徒刑5月確定（以上參臺灣高等法院被告前案紀錄
    表）。足見被告一再犯竊盜罪，品行不良，並因構成累犯，
    本件六次竊盜犯行均須依刑法第47條第1項之規定加重其刑
    。是以本件原審依刑法第57條之規定，審酌「被告正值青壯
    ，不思以正途獲取金錢財物，竟多次破壞他人公司廁所窗戶
    或冷氣室上方窗戶，攀爬入內行竊，竊取他人所有之電腦多
    部，造成被害公司財物損失及營運上之困擾，行為殊值非議
    ，難予寬恕。兼衡被告已坦承犯行，態度尚可，惟迄未賠償
    被害人損失；暨其犯罪之動機、目的、手段、擔任臨時工、
    居無定所之生活狀況、國中畢業之智識程度」等情，就六次
    竊盜犯行各判處有期徒刑8月，並定其應執行刑為有期徒刑3
    年6月，並未逾越法定刑度，且無過重或失輕之明顯不當情
    形，依前揭說明，本院即應予尊重。另原審復敘明「被告自
    93年起至97年間，屢犯竊盜案件經法院判處罪刑而入監執行
    ，於96年11月24日縮刑期滿出監後，仍不知悛悔警惕，再犯
    本案六件竊盜犯行（其犯罪時間均集中在98、99年間）；且
    犯罪型態已由昔日趁人不注意之際，順手竊取他人手機等之
    普通竊盜，轉變為本案之毀越他人公司廁所窗戶、冷氣室上
    方窗戶或攜帶兇器行竊，並專以高價值之電腦為行竊標的，
    其犯罪手段可謂變本加厲，綜上顯見被告確有犯罪之習慣無
    訛。參酌被告正值青壯，身心均無殘障，並非無工作能力之
    人，卻以找不到工作、三餐無法自足為由，作為犯罪之藉口
    ，其好逸惡勞之心態至為灼然，其因此而屢次犯罪成習，而
    有令被告入勞動場所強制工作，以期培養被告之勞動能力，
    糾正被告好逸惡勞心態之必要」等理由，依竊盜犯贓物犯保
    安處分條例第3條第1項之規定，併予宣告於刑之執行前，令
    入勞動場所強制工作3年，以資矯治，於法亦無不合。本件
    被告上訴請求改判較輕之刑，卻未提出任何具體事證指摘原
    審判決有何違法或不當之情形，顯屬上訴未敘述具體理由。
    依上揭說明，應認被告之上訴違背法律上之程式。爰依刑事
    訴訟法第372條之規定，不經言詞辯論，逕以判決駁回之。
五、應依刑事訴訟法第367條前段、第372條，判決如主文。
中    華    民    國    99    年    10    月    29    日
            刑事第七庭    審判長法  官  林  榮  龍
                                法  官  王  義  閔
                                法  官  李  秋  娟
上列正本證明與原本無異。
不得上訴。
                                書記官  詹  錫  朋
中    華    民    國    99    年    10    月    29    日

司法院資訊處製作；財團法人民間司法改革基金會備份。
